【裁判字號】    98,易,1283
【裁判日期】    980525
【裁判案由】    竊盜
【裁判全文】
臺灣臺中地方法院刑事判決              98年度易字第1283號
公  訴  人  臺灣臺中地方法院檢察署檢察官
被      告  甲○○
上列被告因加重竊盜案件，經檢察官提起公訴（九十八年度偵字
第八○九四號），經被告於準備程序中就被訴事實為有罪之陳述
，本院於聽取當事人之意見後，裁定改以簡式審判程序判決如下
：
    主  文
甲○○踰越安全設備竊盜，累犯，處有期徒刑肆月，如易科罰金
，以新臺幣壹仟元折算壹日。
    犯罪事實
一、甲○○前因竊盜案件，經本院以九十六年度易字第五四六九
    號判決處以有期徒刑三月，如易科罰金，以新臺幣一千元折
    算一日確定，於民國九十七年二月十五日因羈押折抵刑期期
    滿執行完畢。詎其猶不知悔改，於九十八年三月十一日中午
    十二時許，徒經臺中縣豐原市○○路四五○巷五八弄五二之
    十一號乙○○所有之空屋，見該屋圍牆外門未上鎖，竟因缺
    錢使用而意圖為自己不法之所有，推開該門進入前院，再從
    屬安全設備之窗戶爬入該空屋後（無故侵入建築物部分未據
    告訴），徒手竊取乙○○所有之瓦斯爐、燈座、冰箱置物架
    各一個及廚具鍋子三個（價值共約新臺幣三百元），得手後
    置入其所攜帶之麻袋內離去。嗣於同日中午十二時十五分許
    ，甲○○正翻越窗戶欲逃離現場之際，適為乙○○發覺，報
    警處理而在上址當場查獲。
二、案經臺中縣警察局豐原分局報請臺灣臺中地方法院檢察署檢
    察官偵查起訴。
    理  由
一、程序方面：
  (一)本案被告甲○○所犯係死刑、無期徒刑、最輕本刑為三年以
    上有期徒刑以外之罪，被告於行準備程序中就被訴事實為有
    罪之陳述，經法官告知簡式審判程序之旨，並聽取公訴人、
    被告之意見後，認為適宜進行簡式審判程序，而依刑事訴訟
    法第二百七十三條之一第一項規定，裁定改用簡式審判程序
    ，是本案之證據調查，依刑事訴訟法第二百七十三條之二、
    同法第一百五十九條第二項之規定，不適用傳聞法則有關限
    制證據能力之相關規定。
  (二)本案被告所為不利於己之供述，並無出於強暴、脅迫、利誘
    、詐欺、疲勞訊問、違法羈押或其他不正之方法，亦非違反
    法定障礙事由經過期間不得訊問或告知義務之規定而為，依
    刑事訴訟法第一百五十六條第一項、第一百五十八條之二規
    定，應認其有證據能力。
  (三)本案認定犯罪事實所憑之非供述證據，均無違反法定程序而
    取得之情形，依刑事訴訟法第一百五十八條之四反面規定，
    自有證據能力。
二、上揭事實，業據被告於警詢、偵查及本院審理時均坦承不諱
    ，核與被害人乙○○於警詢指述失竊情節相符，並有臺中縣
    警察局豐原分局豐東派出所扣押筆錄、贓物認領保管單、現
    案現場測繪圖各一紙及查獲照片十張在卷可憑，足見被告自
    白與事實相符，本案事證明確，其犯行洵堪認定，應依法論
    科。
三、按刑法第三百二十一條第一項第二款所謂「其他安全設備」
    ，係指除門扇牆垣以外，依通常觀念足認為防盜之一切設備
    而言，而窗戶係通風防盜之安全設備，並非供人爬進爬出之
    用，爬窗行竊，自係踰越安全設備竊盜，故核被告所為，係
    犯刑法第三百二十一條第一項第二款之踰越安全設備竊盜罪
    。被告前因竊盜案件，經本院以九十六年度易字第五四六九
    號判決處以有期徒刑三月，如易科罰金，以新臺幣一千元折
    算一日確定，於九十七年二月十五日因羈押折抵刑期期滿執
    行完畢，有臺灣高等法院被告前案紀錄表及臺灣臺中地方法
    院檢察署刑案資料查註紀錄表在卷可憑，被告前受有期徒刑
    執行完畢，五年內故意再犯本件有期徒刑以上之罪，為累犯
    ，應依刑法第四十七條第一項之規定加重其刑。被告因一時
    失慮偶罹刑典，於事後坦承犯行，已深表悔意，且其竊取處
    所為無人居住之空屋，竊取物品僅為瓦斯爐、燈座、冰箱置
    物架各一個及廚具鍋子三個，與一般入屋竊盜者不同，衡其
    情狀，倘處以法定本刑之最低刑即有期徒刑六月，猶屬過重
    ，是本案情輕法重，在客觀上足以使人心生同情，被告犯罪
    情狀尚堪憫恕，爰依刑法第五十九條之規定，酌減其刑，並
    先加重後減輕之。爰審酌被告為圖謀自身之不法利益，不知
    尊重他人之財產權，任意踰越安全設備竊取他人財物，影響
    社會治安，暨其智識、素行、犯罪之動機、目的、手段、犯
    罪所得非鉅，犯後坦承一切，態度尚可等一切情狀，量處如
    主文所示之刑，並諭知易科罰金之折算標準，以示懲儆。
據上論結，應依刑事訴訟法第二百七十三條之一第一項、第二百
九十九條第一項前段，刑法第三百二十一條第一項第二款、第四
十七條第一項、第四十一條第一項前段、第五十九條，判決如主
文。
中    華    民    國    98    年    5     月    25    日
                  刑事第十三庭  法  官  黃裕仁
以上正本證明與原本無異。
如不服本判決應於收受判決後十日內向本院提出上訴書狀，並應
敘述具體理由；其未敘述上訴理由者，應於上訴期間屆滿後二十
日內向本院補提理由書（均須按他造當事人之人數附繕本，切勿
逕送上級法院）。
                                書記官  何惠文
中    華    民    國    98    年    5     月    25    日
附錄論罪科刑法條
刑法第三百二十一條：
犯竊盜罪而有左列情形之一者，處六月以上五年以下有期徒刑：
一  於夜間侵入住宅或有人居住之建築物、船艦，或隱匿其內而犯
    之者。
二  毀越門扇、牆垣或其他安全設備而犯之者。
三  攜帶兇器而犯之者。
四  結夥三人以上而犯之者。
五  乘火災、水災或其他災害之際而犯之者。
六  在車站或埠頭而犯之者。
前項之未遂罰之。


司法院資訊處製作；財團法人民間司法改革基金會備份。
